【裁判字號】    89,沙簡上,224
【裁判日期】    890712
【裁判案由】    違反著作權法
【裁判全文】
臺灣臺中地方法院刑事判決                      八十九年度沙簡上字第二二四號
    上  訴  人
    即  被  告  甲○○
右上訴人因違反著作權法案件，不服臺灣臺中地方法院沙鹿簡易庭八十九年度沙簡字
第三二四號中華民國八十九年七月十二日第一審簡易判決（聲請案號：臺灣臺中地方
法院檢察署八十九年度偵字第一００七一號），提起上訴，本院判決如左：
    主  文
上訴駁回。
甲○○緩刑貳年。
    事實及理由
一、本案經本院審理結果，認第一審簡易判決認事用法及量刑均無不當，應予維持，
    並引用第一審判決書記載之事實、證據及理由。
二、上訴人上訴意旨略以：「被告因不諳法令，一時失慮，致誤罹刑章，現已向告訴
    人誠懇道歉，並給付新台幣（下同）五十萬元以為損害賠償，幸蒙告訴人宥恕，
    雙方達成和解在案。被告犯罪所得及危害性尚屬輕微，且於案發後即知悔誤，於
    偵查時自始本於充分合作之良好態度，自白所犯罪行，並與告訴人達成和解賠償
    ，由此可證被告犯罪後已知改過，而顯無再犯之虞。又被告有正當職業，平日安
    份守己、勤奮工作，被告全家之生計必須仰賴被告一人之工作收入，為免被告因
    有前科紀錄而喪失得來不易之工作機會及現有基礎，甚至因而遭家人親友及同事
    之岐視，為此懇請鈞長審酌被告犯罪後態度良好，已深感悔誤，且從未有任何犯
    罪前科或不良紀錄，現有家庭責任及正當職業，經此教訓已知警惕，當無再犯之
    虞等情，撤銷原審判決易科罰金之部分，賜准改對被告諭知緩刑之宣告」等語。
    經查，原審引用檢察官起訴書所載之犯罪事實與所列之證據，認被告之犯行事證
    明確，核係犯著作權法第九十二條之侵害他人著作財產權罪，且被告於本院調查
    及審理時就其犯行亦均坦承不諱，是原判決認被告連續擅自以出租方法侵害他人
    之著作財產權，判處被告有期徒刑肆月，如易科罰金以佰元折算壹日，其認事
    用法均無違誤，且量刑亦屬妥適；上訴意旨求為撤銷原審判決，為無理由，應予
    駁回上訴。惟查，被告前未曾受有期徒刑以上刑之宣告，有臺灣臺中地方法院檢
    察署刑案資料查註紀錄表附卷可憑，被告坦承犯行，深具悔意，且於犯罪後已與
    被害人以五十萬元之賠償金額達成和解，且被害人丙○○、乙○○亦具狀表示不
    願再追究被告刑責，請求對被告從輕發落，有和解書一紙、告訴人陳報狀一份在
    卷可稽，足認被告經此教訓，當知警惕而無再犯之虞，本院綜核各情，所宣告之
    刑，認以暫不執行為適當，爰併予宣告緩刑二年，以啟自新。
三、據上論斷，應依刑事訴訟法第四百五十五條之一第三項、第三百七十三條、第三
    百六十八條，刑法第七十四條第一款，判決如主文。
中      華      民      國      九十      年      三      月      八    日
                                  審判長法  官    林  清  鈞
                                        法  官    黃  家  慧
                                        法  官    陳  慧  珊
右正本證明與原本無異。
本件不得上訴。
中      華      民      國      九十      年      三      月      九    日
                                        書記官


司法院資訊處製作；財團法人民間司法改革基金會備份。
